# 城投公司无偿划转固定资产给子公司，母子公司入账问题

提问人：wx_5b0fc2ca8ee6 时间：2022-07-01 16:25:57
2019 年度按照财政文件母公司无偿划转房产给子公司。比如固定资产原值 100 ，累计折旧 10 。母公司单体长投确认 90 。过了 2 年后， 2022 年办理权证变更，国税不减免土增、增值税、附加税，母公司又交了 20 土增税， 10 元增值税和附加税。
问题 1 ： 2022 年母公司缴纳 30 元税费母公司单体层面，如何入账。是确认长投 30 ，还是冲资本公积 30 ，还是进损益？
问题 2 ： 2019 年子公司接收固定资产已按照净值入账，那么 2022 年按照评估值交税变更权属文件，需要按评估值调整账面价值吗，子公司收到按照评估值开具的增值税发票，进项税如何入账？是冲资本公积还是进调整资产？

回答人：chenyiwei
1 、如果这部分母公司补缴的税费，在子公司无法获得抵扣（包括增加相关资产在子公司的计税基础），则不应增加对子公司的投资成本，应直接计入当期损益处理。
2 、不应按评估值调整账面价值。子公司收到按照评估值开具的增值税发票，在确认可抵扣进项税额同时，贷记“资本公积——资本溢价或股本溢价”。

提问人：wx_5b0fc2ca8ee6 时间：2022-07-06 18:04:59
第一条是不是这样理解，土增税和增值税未来可以抵扣，所以母公司缴纳的这部分金额可以确认投资成本，附加税不能抵扣，直接进损益？

回答人：chenyiwei
大致上可以这样理解，即站在被投资企业角度，是否满足资产确认条件（包括减少未来因纳税导致的经济利益流出）。

提问人：wx_5b0fc2ca8ee6 时间：2022-07-27 10:48:31
追加 2 个问题背景一样还是城投公司母公司无偿划转土地和房产给全资子公司。一两年后做权属文件变更时候1.母公司补缴的增资税和土增税确认投资成本，那合并层面补缴的增值税和土增税是列报在其他非流动资产还是对应的固定资产无形资产。2.母公司补缴税费后，子公司取得发票抵扣时除了在取得进项票进行 借进项 贷方资本公积。还需要做子公司还要其他财务处理么，子公司单体需要确认固定资产无形资产或者其他非流动资产吗

回答人：chenyiwei
1 、首先考虑合并报表层面补缴的税费能否确认为资产，如是，则确认为其他非流动资产。 2 、子公司不需要其他处理，不调整固定资产无形资产或者其他非流动资产的账面价值。